臺灣高等法院臺中分院民事判決
109年度重上字第260號
上  訴  人  耕茂管理顧問有限公司

法定代理人  張李桂
訴訟代理人  宋明政律師
            李玲玲律師
被 上訴 人  臺中市政府地方稅務局

法定代理人  沈政安
訴訟代理人  侯志翔律師
參  加  人  財政部南區國稅局

法定代理人  盧貞秀
訴訟代理人  吳丁山
            洪淑姿
            林彥慈
參  加  人  屏東縣政府財稅局

法定代理人  程俊  


上列當事人間請求分配表異議之訴事件，上訴人對於民國109年9
月15日臺灣臺中地方法院106年度重訴字第76號第一審判決提起
上訴，本院於110年4月27日言詞辯論終結，判決如下：
    主  文
上訴駁回。
第二審訴訟費用由上訴人負擔。　　
    事實及理由
壹、程序部分
　　參加人財政部南區國稅局、屏東縣政府財稅局經合法通知 
　　，未於言詞辯論期日到場，核無民事訴訟法第386條所列各
　　款情形，爰依上訴人之聲請，由其一造辯論而為判決。
貳、實體部分　　
一、被上訴人主張：上訴人主張陸興遊樂事業股份有限公司（下
    稱陸興公司）於民國86年10月3日向森福興業股份有限公司
    （下稱森福公司）借款新台幣(下同)2500萬元，並同意以改
    制前臺中縣○○市○○段000○000 ○000 地號土地設定本金最高
    限額1億元抵押權(下稱系爭抵押權)予森福公司，作為借款
    之擔保，此有陸興公司出具之承諾書(下稱系爭承諾書)可憑
    。嗣後建洲投資股份有限公司（下稱建洲公司）與森福公司
    、鑫禾投資股份有限公司、富曜投資股份有限公司合併，並
    以建洲公司為存續公司，因而承受森福公司對陸興公司之債
    權。建洲公司復將對陸興公司之債權讓與上訴人，上訴人因
    而受讓登記為第一順位抵押權人。惟森福公司並未交付借款
    予陸興公司，渠等間亦無借款合意，消費借貸契約未成立，
    借款債權不存在，基於抵押權之從屬性，上訴人於105年4月
    22日所為之抵押權設定自屬無效。故法務部行政執行署臺中
    分署（下稱臺中分署）90年度地稅執特專字第5819號地價稅
    行政執行事件（下稱系爭執行事件），就義務人陸興公司所
    有之臺中市○○區○○段000○000 地號土地（下稱系爭土地）執
    行拍賣程序，於105年12月14日就系爭土地承受標的金額132
    0萬元、7500 萬元分別作成之分配表(下爭系爭分配表)中所
    列第一順位抵押債權及執行費用，應予剔除。縱認森福公司
    對陸興公司2500萬元債權存在，系爭承諾書約定2倍之違約
    金亦屬過高，一併請求酌減。爰聲明求為判決：系爭執行事
    件所製作之系爭分配表，其中表1上訴人所受分配次序4，第
    一順位抵押權分配金額985萬2840元，及表2上訴人所受分配
    次序4，執行費用60萬元及次序5，第一順位抵押權之分配金
    額6111萬9724元均應剔除，不得列入分配，並應將所剔除之
    金額依法分配予被上訴人等其他債權人。另於本院補稱：
  ㈠上訴人於系爭執行事件係主張受讓森福公司對陸興公司之借
    款債權2500萬元及系爭抵押權。系爭抵押權所擔保之債權為
    系爭承諾書所記載陸興公司向森福公司借款2500萬元加計2
    倍違約金共7500萬元，並以此金額聲明參與分配，主張優先
    受償。惟嗣於二審時又改稱不再主張系爭承諾書所載債權，
    改主張債權契約為土地買賣契約。果爾，系爭分配表既係依
    系爭承諾書及借款讓與契約、抵押權移轉登記謄本等作成分
    配順序及債權金額，而非依買賣契約債權製作，則原審剔除
    系爭抵押債權，自屬有據。
  ㈡上訴人主張系爭抵押權之土地買賣契約所載1億元價金，係王
    ０雲對陸興公司5000萬元借款債權丶王０雄對陸興公司800萬
    元借款債權，及森福公司對陸興公司2500萬元借款債權，三
    筆本金加上結算至87年1月22日為止的利息，累積以1億元計
    算，經借款債權人合意用來抵充森福公司已付陸興公司之土
    地買賣價金云云，並不實在。
  ⒈由王０雄於另案(本院107年度重上字第131號)之證詞可知，其
    對陸興公司之800萬元債權係於105年4月22日讓與上訴人，
    故上訴人主張87年1月20日土地買賣契約當時，王０雄合意將
    800萬元債權抵充1億元價金，顯屬虛構。
　⒉依買賣契約備註欄記載陸興公司所有同段203地號土地設定抵
    押權予王０雲係擔保201、204、204地號土地買賣契約所有權
    移轉登記前之稅捐、利息等情，與王０雲前參與分配時所主
    張203地號土地係擔保其對陸興公司5000萬元借款債權乙情
    ，並不相同。且王０雲前參與分配時主張對陸興公司之5000
    萬元為203地號土地抵押權所擔保，自無可能再以此5000萬
    元主張為森福公司對陸興公司之借款充作201、202、204地
    號土地之買賣價金。
  ⒊買賣契約書末蔡０陸簽發之本票字跡、顏色與備註欄不同，顯
    係事後增補填寫，且其內容與原證16切結書比對，顯係將王
    ０雲、王０雄、王０雄與蔡０陸個人之資金往來混充為土地之買
    買價金。陸興公司於另案(原法院103年度重訴字第720號)亦
    主張王０雲提出之蔡０陸89年6月10日書立之切結書所載債務
    係蔡０陸個人之債務，與陸興公司無關，該案判決亦認定森
    福公司86年10月3日之2500萬元匯款不足認定與陸興公司有
    何關聯。故上訴人主張2500萬元為陸興公司之借款債務，抵
    充買賣價金，顯與陸興公司歷來主張不符。
　⒋又上訴人雖提出系爭承諾書主張對陸興公司有2500萬元債權
    ，但系爭承諾書並非真正，且由原證10、11可知，86年10月
    1日至87年12月31日期間並無陸興公司收受2500萬元借款之
    紀錄，僅有森福公司匯款予蔡０陸個人2500萬元之紀錄，且
    蔡０陸收受該2500萬元後亦係悉由自己使用收益處分，顯此2
    500萬元係蔡０陸個人所借，屬其個人財產。且興陸公司資產
    負債表中亦未呈現該筆債務，益徵此2500萬元匯款與陸興公
    司無關，並非陸興公司之借款。　　　　
　⒌由買賣契約書所示，陸興公司所收取之買賣價金，顯未包括
    王０雄對陸興公司之800萬元借款債權及系爭抵押借款債權25
    00萬元，且與系爭抵押權所登記公示擔保之買賣價金原因不
    同，上訴人又係在系爭抵押權存續期間屆滿後之105年4月22
    日始受讓上開借款，故上訴人主張系爭抵押權擔保之買賣價
    金1億元與王０雲、王０雄、森福公司對陸興公司之借款債權
    實際上係同一筆債權，顯屬無據。且上訴人稱為擔保對陸興
    公司之借款債權始簽訂土地買賣契約設定抵押權，亦與常情
    不符，且契約內亦無借款轉作價金之記載。另價金既已付清
    ，但至查封拍賣前卻仍未移轉所有權登記，亦足見當事人間
    並無土地買賣之真意。
  ㈢由債權讓與契約可知，建洲公司及王０雄係將對陸興公司之借
    款債權及系爭抵押權讓與上訴人，並未讓與系爭土地買賣契
    約所生債權。況且建洲公司及王０雄既已將對陸興公司之借
    款債權讓與上訴人，自無可能再將同一筆充作買賣契約債權
    讓與上訴人。且除債權讓與契約書外，亦其他無關於不動產
    買賣契約權利變動之資料，故上訴人主張有讓與買賣契約債
    權之合意，顯不可採。且系爭承諾書有約定2倍違約金，但
    土地買賣契約並未約定違約金及利息，兩者顯非同一債權。
    故上訴人僅受讓抵押權而未一併受讓抵押權所擔保之買賣契
    約債權，則其於105年9月22日設定系爭抵押權之行為自屬無
    效。
二、上訴人辯以：
　㈠森福公司對陸興公司有2500萬元之買賣價金債權。前案確定
    判決既認系爭抵押權所擔保之債權為森福公司已給付予陸興
    公司之買賣價款，已生爭點效，且原判決亦認定，2500萬元
    係陸興公司與森福公司買賣土地價金之一部，而非借款。則
    被上訴人自不得再就「上訴人主張系爭抵押權之土地買賣契
    約所載1億元買賣價金，係王０雲對陸興公司5000萬元借款債
    權丶王０雄對陸興公司800萬元借款債權，及森福公司對陸興
    公司2500萬元借款債權，三筆本金加上結算至87年1月22日
    為止的利息，累積以1億元計算，經借款債權人合意用來抵
    充森福公司已付陸興公司土地買賣價金有無理由？」、「系
    爭抵押權擔保範圍，上訴人主張包含系爭借款債權丶系爭買
    賣契約之債權（指對陸興公司2500萬元債權），被上訴人否
    認系爭借款及買賣債權存在，且非系爭抵押權擔保範圍，有
    無理由？」等事項為爭執。
  ㈡建洲公司已將系爭抵押權所擔保之2500萬元買賣價金相關債
    權讓與上訴人。
　⒈上訴人確因受讓債權而取得買賣契約書所記載之買賣債權相
    關之所有債權證明文件(含預告登記、地上權登記、抵押權
    登記)及建洲公司配合地上權權利變更之文件，建洲公司並
    無任何權利保留；建洲公司確已將買賣契約所約定之2500萬
    元債權及「基於該債權而生之利息、違約金債權」及其擔保
    債權悉數讓與上訴人，自不應侷限於債權讓與契約書上載之
    借款債權等字而否決抵押權擔保之買賣債權已讓與之事實。
　⒉系爭抵押權為最高限額抵押權，抵押物因被上訴人聲請強制
    執行經法院查封，並通知抵押權人時，依民法第881條之12
    第1項第6款，抵押權擔保之債權即告確定，此時自應回歸民
    法870條之適用，則建洲公司自係將系爭抵押權及其擔保之
    債權一併讓與伊，而非得僅將系爭抵押權單獨讓與伊。
　⒊至被上訴人辯稱地上權與抵押權無關云云。惟抵押權與地上
    權均係基於買賣契約約定而設，此除有契約書及登記資料可
    證外，從地上權申請書上載「權利價值100萬元」、「供建
    築使用」等字樣，但事實上並無支付100萬元權利金或將土
    地交付地上權人使用於建築之事實以觀，亦可證明地上權也
    是為了擔保買賣價金及其相關債權；建洲公司既毫無保留地
    讓與交付所有買賣契約上載之各項物權，即可證明建洲公司
    確已將買賣債權、抵押權、地上權的處分權均讓與上訴人。
    倘若只讓與借款債權，則建洲公司自無須交付買賣相關文件
    以及抵押權、地上權等買賣契約書所約定之權利文件。故被
    上訴人辯稱地上權與系爭抵押權或抵押債權無關，顯與事實
    不符。　　
　㈢如認上訴人已取得系爭抵押權所擔保之買賣債權，得優先受
    清償之金額：系爭抵押權契約上載之擔保範圍不含利息債權
    ，故上訴人得行使之抵押債權，應包含買賣契約第10條約定
    之已付簽約價金2500萬元、1倍違約金債權2500萬元，與第1
    1條約定之自應交付日(87年1月22日)起，至分配表製作日(1
    05年12月15日)為止，合計6903日，以每日千分之一(即每日
    25,000元)計之遲延損害賠償違約金1億7257萬5000元。
　㈣被上訴人依民法第252條請求酌減違約金為無理由。2500萬元
    付款日為86年10月3日，倘計算自受領日起算之法定利息(資
    金效益)，每年以單利計算之法定利息125萬元，迄至分配日
    止6903天即長達18.91年，單以單利計算法定利息即有2363
    萬7500元(本利和為4863萬7500元)，但因長期未取回，得依
    複利計算成效，依複利、按天數計算之孳息有3934萬8335元
    (即本利和為6434萬8335元)，倘依複利、按年計算之孳息也
    有3789萬6959元(本利和為6289萬6959元)；且同筆資金使用
    於商場或其他投資工具之資金投資效益更猶高於法定利率。
    又價金對價之土地復因陸興公司沒錢繳納土增稅而遲未過戶
    直到被查封、拍賣，致森福公司無法以該出資獲得土地享受
    土地增值或開發之利益，復因抵押設定無利息約定，只有違
    約金可以請求，故違約金並無過高之情事。
三、經原審為被上訴人勝訴之判決，上訴人提起上訴，上訴聲明
    ：㈠原判決廢棄。㈡被上訴人第一審之訴駁回。答辯聲明：上
    訴駁回。　
四、兩造不爭執事項
　㈠陸興公司於87年１月20日以土地登記申請書為森福公司就系爭
    土地設定本金最高限額1億元之抵押權，存續期間自87年1月
    20日起至92年１月20日止。利息及遲延利息：無。違約金：
    依照各個債務契約之約定。債務清償日期：依照各個債務契
    約之約定。聲請登記以外之約定事項：1.支付利息日期及方
    法：無。2.本抵押權登記確係雙方買賣土地於其所有權未移
    轉登記前義務人提供該不動產予權利人擔保並未給付利息費
    用。
  ㈡陸興公司與森福公司於87年１月22日簽立不動產買賣契約書，
    並為買賣之預告登記。
  ㈢森福公司於95年4月26日因公司申請合併，而以建洲公司為存
    續公司。建洲公司及王０雄於105年4 月22日，與上訴人簽立
    債權讓與契約書，契約記載將建洲公司及王０雄對陸興公司
    之2500萬元及800 萬元借款債權（上訴人對借款關係有爭執
    ）、基於各該債權所生之利息、違約金及其他權利（包括但
    不限於以系爭土地設定之系爭抵押權）讓與上訴人，並為抵
    押權讓與登記。
  ㈣本院107年度重上字第131號另案兩造間分配表異議之訴確定
    判決，認系爭抵押權所擔保之債權為森福公司已給付予陸興
    公司之買賣價款，依公示登記之效力，其擔保範圍限於森福
    公司之買賣價金債權，此由系爭土地預告登記之請求權人均
    載為森福公司，亦可得證（前案判決第11頁第5 行至第10行
    ）。
五、本件爭點
  ㈠森福公司對陸興公司有無2500萬元之買賣價金相關債權？上
    訴人於原審主張系爭抵押權擔保之債權係系爭承諾書所載借
    款債權，嗣於本院主張系爭抵押權所擔保之債權為買賣價金
    債權，買賣價金債權與借款債權實際上為同一筆債權，是否
    有理由？
  ㈡倘有，建洲公司是否已讓與系爭抵押權所擔保之2500萬元買
    賣價金相關債權予上訴人？
  ㈢上訴人如已取得系爭抵押權所擔保之買賣價金債權，得優先
    受清償之金額為若干？
  ㈣被上訴人依民法第252條請求酌減違約金，有無理由？
六、得心證之理由
  ㈠森福公司對陸興公司有無2500萬元之買賣價金相關債權？上
　　訴人於原審主張系爭抵押權擔保之債權係系爭承諾書所載借
　　款債權，嗣於本院主張系爭抵押權所擔保之債權為買賣價金
　　債權，買賣價金債權與借款債權實際上為同一筆債權，是否
　　有理由？　
　　⒈系爭抵押權係於87年１月20日，由陸興公司以系爭土地設
　　　定予森福公司，存續期間自87年1月20日起至92年1月20日
　　　止，利息及遲延利息均無，違約金及債務清償日期均依照
　　　各個債務契約之約定，聲請登記以外之約定事項：「⒈支
　　　付利息日期及方法：無。⒉本抵押權登記確係雙方買賣土
　　　地於其所有權未移轉登記前義務人提供該不動產予權利人
　　　擔保並未給付利息費用」，嗣陸興公司與森福公司於87年
　　　１月22日簽立系爭買賣契約，並為買賣之預告登記等情，
　　　為兩造所不爭執。而核對系爭買賣契約所載內容，其中第
　　　一條約定：「買賣總價款：雙方（指甲方森福公司及乙方
　　　陸興公司）議定１億元」，第三條約定：「雙方協議本買
　　　賣標的物之買賣價金已全部付清，乙方同意於未完成所有
　　　權移轉登記前提供本買賣標的物予甲方為㈠抵押權登記：
　　　設定權利價值為1億元正，存續期限至92年1月20日。…。
　　　㈢乙方如預為出售本買賣標的物，即返還前土地買賣價金
　　　，則甲方同意返還土地權利予乙方…」等語。可知系爭抵
　　　押權所擔保之債權為森福公司已給付予陸興公司之上開買
　　　賣價款，依公示登記之效力，其擔保範圍限於森福公司之
　　　買賣價金債權。
　　⒉陸興公司與森福公司於87年7月8日另簽立協議書，其內容
      記載：有關系爭土地、203地號等4筆土地之買賣移轉，買
      方：森福公司、代表人林國瑞（甲方），賣方：陸興公司
      、代表人蔡０陸（乙方），係因乙方向甲方借款8300萬元
      正而將該四筆土地移轉予甲方作抵等語（見原審卷二第16
      8至169頁）。則見上開買賣價金係以借款充抵。但上開借
      款原係陸興公司向森福公司所為之借貸，而該借款債權既
      作為買賣價金之一部分，二者間具有前後關聯性，然前者
      經過交互計算（轉為買賣價金作抵）之結果，該借款債權
      已經不存在。
　　⒊系爭抵押權設定契約書之附件並無系爭承諾書乙節，為兩
      造所不爭執（參看另案判決，不爭執事項㈥），上開相關
      系爭抵押權登記資料復無系爭承諾書之記載，揆諸前揭說
      明，系爭承諾書非系爭抵押權之擔保範圍，相當明確。且
      系爭承諾書簽立於87年1月20日，此核屬系爭抵押權設定
      前已發生之債權，因最高限額抵押權與一般抵押權不同，
      設定時非當然有債權存在，若最高限額抵押契約未約定擔
      保範圍包括已發生之債權，此種債權仍非最高限額抵押權
      效力所及。審諸系爭抵押權之土地登記申請書、設定抵押
      權契約書、土地登記謄本所載（見另案判決不爭執事項㈡
      ），均無約定擔保已發生之債權，益見系爭承諾書發生於
      系爭抵押權設定前，確非系爭抵押權之擔保範圍。故上訴
      人於原審主張系爭抵押權擔保之債權係系爭承諾書所載借
      款債權，並不足採。
　　⒋綜上，森福公司對陸興公司有2500萬元之買賣價金相關債
      權。系爭承諾書所載借款債權並非屬系爭抵押權擔保之債
      權。系爭抵押權所擔保之債權為買賣價金債權，買賣價金
      債權與借款債權實際上雖具有前後關聯性，然該借款債權
      業經作為買賣價金之一部分，經過交互計算（轉為買賣價
      金作抵）之結果，該借款債權業已不存在。
  ㈡倘有，建洲公司是否已讓與系爭抵押權所擔保之2500萬元買
    賣價金相關債權予上訴人？
　　⒈上訴人因受讓債權而取得買賣契約書所記載之買賣債權相
      關之所有債權證明文件(含預告登記、地上權登記、抵押
      權登記)及建洲公司配合地上權權利變更之文件，建洲公
      司並無任何權利保留；建洲公司應已將買賣契約所約定之
      2500萬元債權讓與上訴人，似不應侷限於債權讓與契約書
      上載之借款債權等字而否決抵押權擔保之買賣債權已讓與
      之事實。
  　⒉系爭抵押權為最高限額抵押權，抵押物因被上訴人聲請   
     強制執行經法院查封，並通知抵押權人時，依民法第881  
      條之12第1項第6款，抵押權擔保之債權即告確定，此時  
      自應回歸民法870條之適用，則建洲公司自係將系爭抵押 
       權及其擔保之債權一併讓與上訴人，而非得僅將系爭抵 
       押權單獨讓與上訴人。
　㈢上訴人如已取得系爭抵押權所擔保之買賣價金債權，得優先
　　受清償之金額為若干？
　　⒈上訴人雖已取得系爭抵押權所擔保之買賣價金債權，然上
      訴人於系爭執行事件係以原「借款」債權並提出原借款之
      相關資料，聲明參與分配，其事後得否主張另以「買賣價
      金之債權」予以列入分配金額，即非無疑。
　　⒉按分配表異議之訴屬形成之訴，訴訟標的為對分配表之異
      議權。而執行程序中對於參與分配亦有諸多的規定，例如
      ：強制執行法第31、32、34條等規定，蓋於執行程序中有
      諸多債權人須經分配時，為使債權人公平受償，自須定立
      一定之程序，為程序之保障。故聲明參與分配之債權人人
      自應依上開各規定，於一定期限內提出適切之債權證明文
      件參與分配，自屬當然。
　　⒊若其他債權人對於該聲明參與分配之金額有爭議時，亦有
      相關之規定。按債權人或債務人對於分配表所載各債權人
      之債權或分配金額有不同意者，應於分配期日1 日前，向
      執行法院提出書狀，聲明異議。異議未終結者，為異議之
      債權人或債務人，得向執行法院對為反對陳述之債權人或
      債務人提起分配表異議之訴。聲明異議人未於分配期日起
      10日內向執行法院為起訴之證明者，視為撤回其異議之聲
      明。關於本章之執行，除本法令有規定外，準用強制執行
      法之規定。強制執行法第39條第1 項、第41條第1 項前段
      、第3 項前段及行政執行法第26條分別定有明文。
　　⒋查系爭行政執行事件，經臺中分署於105 年12月14日作成
      分配表，定期於105 年12月20日實行分配，而被上訴人於
      105 年12月15日以105 年12月15日中市稅授屯分字第1053
      131499號函對系爭分配表聲明異議，並於105 年12月27日
      提起本件分配表異議之訴等情，此為兩造所不爭，自堪信
      為真實。
　　⒌本件自應就債權人即上訴人於法定期間內聲明參與分配時
      所提出之債權文件，為實質審查，是否有其「陳報之債權
      」存在。如前所說，上訴人雖已取得系爭抵押權所擔保之
      買賣價金債權，然其於本件系爭執行事件聲明參與分配金
      額，乃至於原審時主張都是「借款債權」，顯然並非買賣
      價金債權。上訴人於本件訴訟中，且戰且走，雖於本院忽
      而轉為主張以「買賣價金債權」為參與分配，然查，分配
      表異議之訴屬形成之訴，訴訟標的為對分配表之異議權。
      而執行程序中，諸多債權人欲參與分配，自應遵守參與分
      配之相關規定，使債權人公平受償，已見前述。故本件自
      應就上訴人於系爭執行程序中聲明參與分配之提出之「借
      款債權」證明文件而為實質審查該聲明參與分配之「借款
      債權」是否存在，自不能任意由上訴人轉換為「買賣價金
      債權」，否則，上開強執程序之規定，豈不變成具文，且
      對其他債權人亦不公平，更有甚者，債權人先於聲明參與
      分配時，主張係以A法律關係之債權列入分配，嗣後於分
      配表異議之訴，再改主張以B律關係列入分配之債權之流
      弊，顯非允當。
　　⒍又上訴人主張之借款債權實已為買賣價金作抵而消滅，已
      見前述，且該借款債權發生係在最高限額抵押權之前，亦
       無明文約定包含已發生之債權，此2500萬元之借款債權
      核屬系爭抵押權設定前已發生之債權，因最高限額抵押權
      與一般抵押權不同，設定時非當然有債權存在，若最高限
      額抵押契約未約定擔保範圍包括已發生之債權，此種債權
      仍非最高限額抵押權效力所及。審諸系爭抵押權之土地登
      記申請書、設定抵押權契約書、土地登記謄本所載，均無
      約定擔保已發生之債權，益見發生於系爭抵押權設定前之
      2500萬元債權，實非系爭抵押權之擔保範圍（見本院另案
      107年度重上字第131號判決第12頁所載）。
　　⒎系爭分配表既係依系爭承諾書及借款讓與契約、抵押權移
      轉登記謄本等作成分配順序及債權金額，而非依買賣契約
      債權製作，則被上訴人主張應剔除於系爭抵押債權受清償
      範圍乙節，自屬有據。　
　㈣綜上所述，上訴人雖受讓抵押權及其所擔保之買賣價金之債
    權，然其於系爭執行事件聲明參與分配金額係主張「借款債
    權」，並提出相關借款之證明文件，及依原借款關係計算之
    債權金額，而非買賣價金債權，且該借款債權原非於系爭抵
    押權之擔保範圍內，又因為供為買賣價金而消滅。基於執行
    之參與分配之程序保障，上訴人自不得以該借款債權聲明參
    與分配，亦不得嗣後改主張以買賣價金之債權重新列入，蓋
    買賣價金之債權已逾參與分配之期間之故。是被上訴人依行
    政執行法第26條準用強制執行法第41條第1 項前段、第3項
    之規定提起本件分配表異議之訴，主張上訴人不得以系爭抵
    押權於系爭執行事件參與分配，應將於105 年12月14日所製
    作，分配期日105 年12月20日如附件所示之分配表，其中分
    配表1 被告所受分配次序4 、第一順位抵押權分配金額9,85
    2,840 元，及分配表2 被告所受分配次序4 、執行費用60萬
    元及次序5 、第一順位抵押權之分配金額61,119,724元均應
    剔除，為有理由，應予准許。原審為上訴人敗訴之判決，其
    理由雖與本院所持意見不同，惟其結論並無二致，應予維持
    。上訴意旨仍執陳詞指摘原判決不當，求予廢棄改判，為無
    理由，應駁回其上訴。
  ㈤本件事證已臻明確，兩造其餘之攻擊或防禦方法及所用之證
    據，經本院斟酌後，認為均不足以影響本判決之結果，爰不
    逐一論列，附此敘明。
七、據上論結，本件上訴為無理由，依法判決如主文。
中　　華　　民　　國　　110 　年　　5 　　月　　18　　日
          　　　　民事第七庭    審判長法　官  王  銘
　　　　　　                  　　    法　官  郭妙俐
　　　　　　                  　　    法　官  張國華

正本係照原本作成。
如不服本判決，應於收受送達後二十日內向本院提出上訴書狀，
其未表明上訴理由者，應於提出上訴後二十日內向本院補提理由
書狀（均須按他造當事人之人數附繕本）。
上訴時應提出委任律師或具有律師資格之人之委任狀；委任有律
師資格者，另應附具律師資格證書及釋明委任人與受任人有民事
訴訟法第四百六十六條之一第一項但書或第二項所定關係之釋明
文書影本。如委任律師提起上訴，應一併繳納上訴裁判費。

　　　　　　　　                      書記官  柯孟伶

中　　華　　民　　國　　110 　年　　5 　　月　　18　　日